hr-HR: Materijal desikanta: Aktivni ugljen; Bentonit; Kalcijev karbonat; Kalcijev klorid; Glina; Magnezijev klorid; Molekularno sito; Silikagel; Zeolit; Ostalo
pt-PT: Material dessecante: Carvão ativado; Bentonita; Carbonato de cálcio; Cloreto de cálcio; Argila; Cloreto de magnésio; Peneira molecular; Gel de sílica; Zeólito; Outro
vi: Vật liệu hút ẩm: Than hoạt tính; Sét bentonit; Canxi cacbonat; Canxi clorua; Đất sét; Magiê clorua; Sàng phân tử; Hạt hút ẩm; Zeolite; Khác
pl: Materiał pochłaniający wilgoć: Węgiel aktywny; Bentonit; Węglan wapnia; Chlorek wapnia; Glina; Chlorek magnezu; Sito molekularne; Żel krzemionkowy; Zeolit; Pozostałe
el: Αποξηραντικό υλικό: Ενεργός άνθρακας; Μπεντονίτης; Ανθρακικό ασβέστιο; Χλωριούχο ασβέστιο; Άργιλος; Χλωριούχο μαγνήσιο; Μοριακό κόσκινο; Γέλη πυριτίου; Ζεόλιθος; Άλλο
lt-LT: Drėgmę sugeriančios medžiagos tipas: Aktyvuota anglis; Bentonitas; Kalcio karbonatas; Kalcio chloridas; Molis; Magnio chloridas; Molekulinis sietas; Silikagelis; Zeolite; Kita
nb: Tørkemiddelmateriale: Aktivt kull; Bentonitt; Kalsiumkarbonat; Kalsiumklorid; Leire; Magnesiumklorid; Molekylsil; Silikagel; Zeolitt; Annet
ja: 乾燥剤: 活性炭; ベントナイト; 炭酸カルシウム; 塩化カルシウム; クレイ; 塩化マグネシウム; 分子ふるい; シリカゲル; ゼオライト; その他
hu: Szárítóanyag: Aktív szén; Bentonit; Kalcium-karbonát; Kalcium-klorid; Agyag; Magnézium-klorid; Molekulaszűrő; Szilikagél; Zeolit; Egyéb
ko: 제습제 재질: 활성탄; 벤토나이트; 탄산칼슘; 염화칼슘; 클레이; 염화마그네슘; 분자체; 실리카겔; 제오라이트; 기타
pt-BR: Material dessecante: Carvão ativado; Bentonita; Carbonato de cálcio; Cloreto de cálcio; Argila; Cloreto de magnésio; Peneira molecular; Gel de sílica; Zeólita; Outro
zh-CN: 干燥剂材料: 活性炭; 膨润土; 碳酸钙; 氯化钙; 粘土; 氯化镁; 分子筛; 硅胶; 沸石; 其他
da: Tørremiddelmateriale: Aktivt kul; Bentonit; Calciumcarbonat; Calciumklorid; Ler; Magnesiumklorid; Molekylesigte; Silicagel; Zeolit; Andet
en: Desiccant material: Activated charcoal; Bentonite; Calcium carbonate; Calcium chloride; Clay; Magnesium chloride; Molecular sieve; Silica gel; Zeolite; Other
nl: Droogmiddelmateriaal: Geactiveerde koolstof; Bentoniet; Calciumcarbonaat; Calciumchloride; Klei; Magnesiumchloride; Moleculaire zeef; Silicagel; Zeoliet; Overig
zh-TW: 乾燥劑材質: 活性碳; 膨潤土; 碳酸鈣; 氯化鈣; 陶土; 氯化鎂; 分子篩; 矽膠; 沸石; 其他
ro-RO: Material desicant: Cărbune activ; Bentonită; Carbonat de calciu; Clorură de calciu; Argilă; Clorură de magneziu; Sită moleculară; Gel de siliciu; Zeolit; Altele
es: Material desecante: Carbón activado; Bentonita; Carbonato de calcio; Cloruro de calcio; Arcilla; Cloruro de magnesio; Tamiz molecular; Gel de sílice; Zeolita; Otros
tr: Kurutucu malzeme: Aktif kömür; Bentonit; Kalsiyum karbonat; Kalsiyum klorür; Kil; Magnezyum klorür; Moleküler elek; Silika jel; Zeolit; Diğer
sl-SI: Sušilni material: Aktivno oglje; Bentonit; Kalcijev karbonat; Kalcijev klorid; Glina; Magnezijev klorid; Molekularno sito; Silikagel; Zeolit; Druga
de: Trockenmittelmaterial: Aktivkohle; Bentonit; Kalziumkarbonat; Kalziumchlorid; Ton; Magnesiumchlorid; Molekularsieb; Kieselgel; Zeolith; Sonstiges
fr: Type d’agent déshydratant: Charbon actif; Bentonite; Carbonate de calcium; Chlorure de calcium; Argile; Chlorure de magnésium; Tamis moléculaire; Gel de silice; Zéolithe; Autre
it: Materiale essiccante: Carbone attivo; Bentonite; Carbonato di calcio; Cloruro di calcio; Argilla; Cloruro di magnesio; Setaccio molecolare; Gel di silice; Zeolite; Altro
ru: Материал влагопоглотителя: Активированный уголь; Бентонит; Карбонат кальция; Хлорид кальция; Глина; Хлорид магния; Молекулярное сито; Силикагель; Цеолит; Другой
th: สารดูดความชื้น: ถ่านกัมมันต์; เบนโทไนต์; แคลเซียมคาร์บอเนต; แคลเซียมคลอไรด์; ดินเหนียว; แมกนีเซียมคลอไรด์; ตะแกรงโมเลกุล; ซิลิกาเจล; ซีโอไลต์; อื่นๆ
cs: Vysoušedlo: Aktivní uhlí; Bentonit; Uhličitan vápenatý; Chlorid vápenatý; Jíl (bentonit); Chlorid hořečnatý; Molekulární síto; Silikagel; Zeolit; Jiné
bg-BG: Изсушаващ материал: Активен въглен; Бентонит; Калциев карбонат; Калциев хлорид; Глина; Магнезиев хлорид; Молекулярно сито; Силициев гел; Зеолит; Друго
sv: Torkmedelsmaterial: Aktivt kol; Bentonit; Kalciumkarbonat; Kalciumklorid; Lera; Magnesiumklorid; Molekylsikt; Kiselgel; Zeolit; Övrigt
sk-SK: Vysúšací materiál: Aktívne uhlie; Bentonit; Uhličitan vápenatý; Chlorid vápenatý; Hlina; Chlorid horečnatý; Molekulové sito; Silikagél; Zeolit; Iné
fi: Kuivausaine: Aktiivihiili; Bentoniitti; Kalsiumkarbonaatti; Kalsiumkloridi; Savi; Magnesiumkloridi; Molekyyliseula; Silikageeli; Zeoliitti; Muu